silviaroigc@gmail.com

678 065 070

Barcelona

Soy una apasionada del mundo digital con amplia experiencia en el sector eCommerce. Actualmente, como UX Lead en Zara, mi objetivo principal es mejorar la experiencia de las usuarias y usuarios al navegar en el catálogo de productos, tanto en las apps como en la web. Para ello, me enfoco en un diseño User-Centered, sin olvidar los objetivos de negocio ni de los distintos stakeholders.

EXPERIENCIA

Napptilus Tech Labs

UX Lead en Zara, Catalog Squad (2020-actualidad)

- · Diseño de interfaces para app (iOS, Android) y web responsive
- · Prototipado de flujos de navegación
- · Validación del desarrollo asegurando la calidad del diseño
- · Coordinación con equipo usando metodologías ágiles
- · Mantenimiento del Design System

UX/UI Designer en Zara (2019-2020)

BcnRestaurantes | Deliverum

Content Manager (2014-2018)

- · Selección y elaboración de contenidos web
- · Gestión de redes sociales y creación de newsletters semanales
- · Activación de clientes en colaboración con el Dpto. Comercial
- · Coordinación de equipo

Gestora de Contenidos y Reservas (2011-2014)

Gente en Barcelona

Redactora Jefe (2011)

- · Redacción de artículos y reportajes
- · Maquetación de portada

Redactora (2007-2011)

El Punt

Becaria (2007)

EDUCACIÓN

Fictizia

Curso de investigación UX (2021)

Ironhack

Bootcamp de Diseño UX/UI (2018-2019)

Universitat Autònoma de Barcelona

Periodismo (2003-2007)

SOBRE MÍ

#herramientas

Figma

Sketch

Flinto InVision

Zeplin

Miro

Jira

Confluence

#metodologías

Scrum

Kanban

Lean

Design Thinking

#habilidades

Trabajo en equipo

Empatía

Observación

Atención al detalle

Organización

#idiomas

Español (nativo)

Catalán (nativo)

Inglés (upper intermediate)

#conocimientos

UX research

UX writing

HTML 5

CSS 3

#intereses

Tecnología

Moda

Viajes

Gastronomía